臺灣高等法院高雄分院刑事判決
110年度上易字第383號
                                    110年度上易字第384號
上  訴  人  
即  被  告  龔澄晉


上列上訴人因竊盜案件，不服臺灣高雄地方法院109年度審易字
第1219、1040號，中華民國110年1月27日第一審判決（起訴案號
：臺灣高雄地方檢察署109 年度偵字第2212號、第8036號、第10
112 號；追加起訴案號：臺灣高雄地方檢察署109年度偵字第146
69號），提起上訴，本院判決如下：
    主  文
原判決關於附表二編號1「原審主文」欄所示之罪刑及沒收部分
暨其定執行刑部分，均撤銷。
乙○○犯如附表二編號1「本院主文」欄所示之罪，處如附表二編
號1「本院主文」欄所示之刑及沒收。
其他上訴（即附表二編號2至5部分）駁回。
上開撤銷改判部分，與駁回上訴部分所處之刑（即附表二編號2
至5主文欄所示之有期徒刑），應執行有期徒刑參年貳月。
    事  實
一、乙○○意圖為自己不法所有，基於加重竊盜或竊盜之犯意，分
    別為下列行為：
  ㈠於民國103 年2 月13日20時至翌日10時30分間某時許，在址
    設高雄市○○區○○○路000 號之「00 0000 0000」髮廊，以攀
    爬至該址2 樓後方陽台，再以腳踹開鐵門，徒手打破玻璃門
    之方式入內，竊取如附表一編號1 所示之人之財物後離去。
  ㈡於108 年11月26日22時至翌日6 時間某時許，在址設高雄市○
    ○區○○○○路00號2 樓之「高雄市私立○○托嬰中心」（下稱托
    嬰中心），以不詳器具破壞窗戶鎖之方式，自窗戶入內，竊
    取如附表一編號2 所示之人之財物後離去。
  ㈢於108 年11月26日22時至翌日8 時30分間某時許，在址設高
    雄市○○區○○○○路00號5 樓之「○○○全球教育中心」（下稱教
    育中心），以不詳器具扳開教育中心之大門之方式入內，竊
    取如附表一編號3 至6 所示之人之財物後離去。
  ㈣於109 年3 月16日23時42分至翌日7 時30分間某時許，在址
    設高雄市○○區○○○路000 號3 樓之運動教室，以衛生筷戳開
    電動門之方式入內，竊取如附表一編號7 所示之人之財物後
    離去。
  ㈤於109 年5 月11日20時至翌日13時間某時許，因見址設高雄
    市○○區○○○路000 號5 樓之「○○○○外語交流天地」（三七飲
    料店）之逃生出口大門未上鎖，即進入店內，竊取如附表一
    編號8 所示之人之財物後離去。
二、嗣經如附表一所示之人均報警處理，經警調閱監視錄影畫面
    ，及扣得乙○○為上述㈠犯行時，遺留現場之棉質手套1 副，
    送驗鑑定結果與乙○○之DNA-STR 型別比對相符而循線查獲上
    情。
三、案經胡○○、林○○、黃○○、方○○、林○○、甲○○分別訴由高雄市
    政府警察局鼓山分局、新興分局、三民第一分局、前鎮分局
    、苓雅分局報告臺灣高雄地方檢察署檢察官偵查起訴。
    理  由
一、證據能力：
　　按被告以外之人於審判外之言詞或書面陳述，屬傳聞證據，
    原則上不得作為證據；惟按被告以外之人於審判外之陳述，
    雖不符刑事訴訟法第159條之1至第159條之4之規定，而經當
    事人於審判程序同意作為證據，法院審酌該言詞陳述或書面
    陳述作成時之情況，認為適當者，亦得為證據，刑事訴訟法
    第159條第1項、第159條之5第1項分別定有明文。查本判決
    所引用屬於傳聞證據之部分，均已依法踐行調查證據程序，
    且檢察官、辯護人及上訴人即被告乙○○（下稱被告）於本院
    準備程序時，均明示同意有證據能力（見本院卷第77至78頁
    ），迄至言詞辯論終結均未表示異議，基於尊重當事人對於
    傳聞證據之處分權，及證據資料愈豐富愈有助於真實發現之
    理念，本院審酌該等證據作成時情況，並無違法取證之瑕疵
    ，且無顯不可信之情形，以之作為證據應屬適當，自均有證
    據能力。
二、認定犯罪事實所憑之證據及理由
   上開犯罪事實，業據被告於原審、本院審理中均坦承不諱（
   見原審卷㈠第271、283、287頁；原審卷㈡第127、139、143頁
   ；本院卷第106頁），核與證人即告訴人胡○○、黃○○、方○○、
   林○○及甲○○於警詢中，證人即被害人王○○、證人黃○○、劉○○
   於警詢中之證述情節均大致相符（見警㈡卷第19-2至26頁、警
   ㈢卷第11至16頁、警㈠卷第3至4頁、警㈣卷第11至13頁），復有
   如附表二「證據名稱及出處」欄所示證據可佐，足認被告上
   開任意性自白核與事實相符，應可採信。本案事證明確，被
   告犯行均堪認定，俱應依法論科。
三、論罪：
（一）新舊法比較：
      按行為後法律有變更者，適用行為時之法律。但行為後之
      法律有利於行為人者，適用最有利於行為人之法律，刑法
      第2條第1項定有明文。查100年1月26日修正後刑法第321
      條第1項規定：「犯竊盜罪而有下列情形之一者，處6月以
      上、5年以下有期徒刑，得併科新臺幣10萬元以下罰金：
      一、侵入住宅或有人居住之建築物、船艦或隱匿其內而犯
      之者。二、毀越門扇、牆垣或其他安全設備而犯之者。三
      、攜帶兇器而犯之者。四、結夥三人以上而犯之者。五、
      乘火災、水災或其他災害之際而犯之者。六、在車站、埠
      頭、航空站或其他供水、陸、空公眾運輸之舟、車、航空
      機內而犯之者」。被告於事實欄㈠行為後，刑法第321條
      於108年5月29日修正公布，並於108年5月31日生效施行。
      修正後刑法第321條第1項則規定：「犯前條第1項、第2項
      之罪而有下列情形之一者，處6月以上5年以下有期徒刑，
      得併科50萬元以下罰金：一、侵入住宅或有人居住之建築
      物、船艦或隱匿其內而犯之。二、毀越門窗、牆垣或其他
      安全設備而犯之。三、攜帶兇器而犯之。四、結夥三人以
      上而犯之。五、乘火災、水災或其他災害之際而犯之。六
      、在車站、港埠、航空站或其他供水、陸、空公眾運輸之
      舟、車、航空機內而犯之」。經比較新舊法結果，108年5
      月29日修正後刑法第321條較被告行為時之舊法（即100年
      1月26日修正後刑法第321條）為重，是新法並未較有利於
      被告，自應依刑法第2條第1項前段規定，就被告如犯罪事
      實一㈠所示犯行，適用被告行為時即100年1月26日修正後
      刑法第321條規定。
（二）按刑法第321條第1項第2款所謂「毀」係指毀損，稱「越
      」則指踰越或超越，祇要踰越或超越門扇、牆垣或安全設
      備之行為，使該門扇、牆垣或安全設備喪失防閑作用，即
      該當於前揭規定之要件。至「其他安全設備」，乃指門扇
      、牆垣以外，依社會通常觀念足認為防盜之一切設備而言
      。如電網、門鎖以及窗戶等是（最高法院22年上字第454
      號、55年台上字第547號判例、86年度台上字第1778號判
      決意旨參照）。查被告就犯罪事實一㈠、㈡部分，係以破壞
      內部玻璃門及窗戶鎖之方式，踰越玻璃門及窗戶進屋，當
      屬毀越門扇及毀越窗戶竊盜；就犯罪事實一㈢、㈣部分（原
      判決誤載為犯罪事實一㈢至㈤，應予更正），分別係以扳開
      、戳開大門門鎖之方式，俾踰越門扇進屋，當屬踰越門扇
      竊盜。
（三）核被告所為，就事實一㈠部分，係犯100 年1 月26日修正
      後刑法第321 條第1 項第2 款之毀越門扇竊盜罪；事實一
      ㈡部分，係犯刑法第321 條第1 項第2 款之毀越門窗竊盜
      罪；事實一㈢、㈣部分（原判決誤載為犯罪事實一㈢至㈤，應
      予更正），均係犯刑法第321 條第1 項第2 款之踰越門扇
      竊盜罪；事實一㈤（原判決誤載為犯罪事實一㈥，應予更正
      ）部分，係犯刑法第320 條第1 項竊盜罪。而事實一㈢所
      為，係以時間上密接之一竊盜行為著手竊取如附表一編號
      3 至6 所示之人所有之財物，侵害不同財產權法益，為同
      種想像競合犯，應依刑法第55條規定從一重處斷而仍僅論
      一罪。被告所犯上開5 罪間，犯意各別、行為時間互異，
      應分論併罰。
（四）累犯：
1.被告前於99、100年間因竊盜等案件，分別經臺灣高雄地方法
  院以99年度簡字第1812號判決有期徒刑4月確定、100年度易字
  第507號判決有期徒刑6月確定，上開2罪經同院以100年度聲字
  第4527號裁定定應執行有期徒刑9月確定，於101年10月20日縮
  刑期滿執行完畢等情，有臺灣高等法院被告前案紀錄表附卷可
  稽，被告於有期徒刑執行完畢後5年內，故意再犯本件如事實
  一㈠所示有期徒刑以上之罪，為累犯。
2.被告復因竊盜案件，經臺灣高雄地方法院分別以105年度審易
  字第2281號判決有期徒刑9月確定、105年審易字第758判決有
  期徒刑1年2月、9月確定、105年度審易緝字第9號判決有期徒
  刑9月確定，上開4罪嗣經同院以107年度聲字第388號裁定應執
  行刑有期徒刑3年確定，於107年12月28日縮短刑期假釋出監付
  保護管束，並於108年10月10日縮刑期滿執行完畢等情，有臺
  灣高等法院被告前案紀錄表附卷可稽，被告於有期徒刑執行完
  畢後5年內，故意再犯本件如事實一㈡至㈤有期徒刑以上之罪，
  俱為累犯。
3.按大法官釋字第775號解釋意旨，係認在法院認為個案應量處
  最低法定刑，又無法適用刑法第59條酌量減輕其刑規定之情形
  ，始應依該解釋意旨裁量不予加重最低本刑，並宣告最低法定
  刑。本案如事實一各次犯行，均無上開大法官解釋意旨所指例
  外情事，自應均依刑法第47條第1項規定加重其刑。
四、上訴論斷的理由：
（一）原審就被告附表二編號2至5犯行部分，認罪證明確，並審
      酌被告不思以正當途徑賺取生活所需，僅因貪圖個人不法
      私利，任意竊取他人物品供己所用，顯見其法紀觀念淡薄
      ，且不知尊重他人之財產權益，迄今未與如附表一編號2-
      8所示之人達成和解，填補前述被害人所受損害，所為實
      屬不該；惟念其犯後已坦承犯行，態度尚可，兼衡其素行
      非佳，自陳為高中畢業之智識程度，目前從事裝潢工作，
      月收入3萬元，未婚，但育有1名未成年子女之家庭生活經
      濟狀況等一切情狀，分別量處原判決附表二編號2至5「原
      審主文」欄所示之刑。另敘明:①被告所竊得如附表一編號
      2至6所示之物，均為其本案事實一㈡至㈢所示犯罪所得，且
      均未扣案，自應宣告沒收，於全部或一部不能沒收或不宜
      執行沒收時，均追徵其價額。②被告所竊得如附表一編號7
      所示之物，為其本案事實一㈣所示犯罪所得，其中現金6萬
      6,000元並未扣案，自應宣告沒收，於全部或一部不能沒
      收或不宜執行沒收時，追徵其價額。③被告所竊得如附表
      一編號8所示之物，均為其本案犯罪事實一㈤所示犯罪所得
      ，其中現金8萬及監視器硬碟1顆均未扣案，自應宣告沒收
      ，於全部或一部不能沒收或不宜執行沒收時，追徵其價額
      。另敘明:被告就犯罪事實一㈣、㈤所竊得之部分現金3,000
      元及監視器主機（不含硬碟）1台部分，均已發還予如附
      表一編號4、5之人，有贓物認領保管單在卷可憑（警㈢卷
      第27頁、警㈣卷第29至47頁）；及被告於事實一㈣踰越門窗
      所使用之衛生筷，非屬被告所有，業據被告於警詢時供述
      明確（見警㈢卷第8頁），爰均不予宣告沒收。本院經核原
      審已敘述其認定被告此部分犯罪事實所憑之證據、理由，
      且原審之量刑已審酌前開等情及刑法第57條所列各款一切
      情狀，為其量刑責任之基礎，其認事用法皆無違誤，量刑
      亦稱妥適，並無任何偏重不當或違法之處。被告上訴意旨
      指摘原判決此部分量刑過重，其上訴為無理由，應予駁回
      。
（二）原判決關於被告附表二編號1犯行部分，認此部分罪證明
      確，予以論罪科刑，固非無見；惟查：①被告附表二編號1
      犯行之時間為103年2月13日，其行為時之舊法為100年1月
      26日修正後之刑法第321條，原判決誤認被告行為時之舊
      法為100年1月26日修正「前」之刑法第321條，依法自有
      未合。②被告係以腳踹開鐵門，徒手打破玻璃門之方式為
      附表二編號1犯行，係犯毀越「門扇」竊盜罪，原判決認
      係犯毀越「安全設備」竊盜罪，容有誤會。被告上訴意旨
      指摘原判決上開部分量刑過重，雖為無理由，惟原判決此
      部分既有上揭之瑕疵，自應由本院就原判決關於被告附表
      二編號1犯行部分暨其定執行刑部分，均撤銷改判。爰審
      酌被告不思以正當途徑賺取生活所需，僅因貪圖個人不法
      私利，以毀越門扇方式，竊取他人物品供己所用，顯見其
      法紀觀念淡薄，且不知尊重他人之財產權益，迄今未與如
      附表一編號1之被害人達成和解，填補損害，所為實屬不
      該；惟念其犯後已坦承犯行，態度尚可，兼衡其素行非佳
      ，自陳為高中畢業之智識程度，目前從事裝潢工作，月收
      入3萬元，未婚，但育有1名未成年子女之家庭生活經濟狀
      況等一切情狀，就被告此部分犯行量處有期徒刑8月。另
      按供犯罪所用、犯罪預備之物或犯罪所生之物，屬於犯罪
      行為人者，得沒收之，刑法第38條第2項定有明文，扣案
      之棉質手套屬被告所有，且供被告為事實一㈠毀越門扇時
      所使用，自應依刑法第38條第2項前段之規定，宣告沒收
      之。次按犯罪所得，屬於犯罪行為人者，沒收之。前二項
      之沒收，於全部或一部不能沒收或不宜執行沒收時，追徵
      其價額，刑法第38條之1第1項前段、第3項定有明文。被
      告所竊得如附表一編號1所示之物，為其本案事實一㈠之犯
      罪所得，且未扣案，自應依前揭規定均宣告沒收，於全部
      或一部不能沒收或不宜執行沒收時，追徵其價額。
五、被告上開撤銷改判部分所處之刑，與駁回上訴部分所處刑，
    定應執行刑為有期徒刑3年2月。
據上論結，應依刑事訴訟法第368條、第369條第1項前段、第364
條、第299條第1項前段，判決如主文。
本案經檢察官簡婉如提起公訴，檢察官何景東到庭執行職務。
中　　華　　民　　國　　111 　年　　1 　　月　　6 　　日
                  刑事第七庭    審判長法  官　李璧君
                                      法  官　葉文博
                                      法  官　石家禎
以上正本證明與原本無異。
不得上訴。
中　　華　　民　　國　　111 　年　　1 　　月　　6 　　日
　　　　　　　　　　　　　　　　　　　書記官　楊馥華
附錄本判決論罪科刑法條：
【100年1月26日修正後刑法第321條】
犯竊盜罪而有左列情形之一者，處6月以上、5年以下有期徒刑，
得併科 10 萬元以下罰金：
一、於夜間侵入住宅或有人居住之建築物、船艦或隱匿其內而犯
之者。
二、毀越門扇、牆垣或其他安全設備而犯之者。
三、攜帶兇器而犯之者。
四、結夥三人以上而犯之者。
五、乘火災、水災或其他災害之際而犯之者。
六、在車站或埠頭而犯之者。
【現行中華民國刑法第321條】
犯前條第 1 項、第 2 項之罪而有下列情形之一者，處 6 月以
上 5 年以下有期徒刑，得併科 50 萬元以下罰金：
一、侵入住宅或有人居住之建築物、船艦或隱匿其內而犯之。
二、毀越門窗、牆垣或其他安全設備而犯之。
三、攜帶兇器而犯之。
四、結夥三人以上而犯之。
五、乘火災、水災或其他災害之際而犯之。
六、在車站、港埠、航空站或其他供水、陸、空公眾運輸之舟、
    車、航空機內而犯之。
前項之未遂犯罰之。
【中華民國刑法第320條】
意圖為自己或第三人不法之所有，而竊取他人之動產者，為竊盜
罪，處5 年以下有期徒刑、拘役或5 百元以下罰金。
意圖為自己或第三人不法之利益，而竊佔他人之不動產者，依前
項之規定處斷。
前二項之未遂犯罰之。

附表一：
編號 告訴人（被害人） 遭竊之物 備註 1 王○○ 現金新臺幣（下同）5,000元監視器主機1台 均未扣案 2 胡○○ 監視器主機3台 未扣案 3 林○○ 現金1萬元監視器主機1台 均未扣案 4 黃○○ 現金3,000元 未扣案 5 王○○ 現金5,000元 未扣案 6 方○○ 現金8,000元 均未扣案 7 林○○ 現金6萬9,000元 僅扣得3,000 元（已發還） 8 甲○○ 現金8萬元監視器主機1台（含主機硬碟1顆） 僅扣得未含主機硬碟之監視器1 台。（已發還） 
附表二：
編號    犯罪行為 證據名稱及出處 主文 1 即犯罪事實一㈠ ①高雄市政府警察局109 年2 月4日高市警刑鑑字第10930579700號鑑定書（警㈠卷第5 至6 頁）。 ②現場照片（警㈠卷第8 至15頁） ③勘察採證同意書、現場堪察採證報告表（警㈠卷第16、17頁） 本院主文: 乙○○犯毀越門扇竊盜罪，累犯，處有期徒刑捌月。扣案之棉質手套壹副沒收；未扣案之如附表一編號1所示犯罪所得沒收，於全部或一部不能沒收或不宜執行沒收時，追徵其價額。     原審主文: 乙○○犯毀越安全設備竊盜罪，累犯，處有期徒刑捌月。扣案之棉質手套壹副沒收；未扣案之如附表一編號一所示犯罪所得沒收，於全部或一部不能沒收或不宜執行沒收時，追徵其價額。 2 即犯罪事實一㈡ ①職務報告（警㈡卷第3頁） ②被告行徑之GOOGLE地圖（警㈡卷第5頁） ③現場照片（警㈡第7至13頁） 本院主文: 上訴駁回。    原審主文: 乙○○犯毀越門窗竊盜罪，累犯，處有期徒刑捌月。未扣案之如附表一編號二所示犯罪所得沒收，於全部或一部不能沒收或不宜執行沒收時，追徵其價額。 3 即犯罪事實一㈢ ①職務報告（警㈡卷第3頁） ②被告行徑之GOOGLE地圖（警㈡卷第5頁） ③現場照片（警㈡第7至13頁） 本院主文: 上訴駁回。    原審主文: 乙○○犯踰越門窗竊盜罪，累犯，處有期徒刑玖月。未扣案之如附表一編號三至六所示犯罪所得沒收，於全部或一部不能沒收或不宜執行沒收時，追徵其價額。 4 即犯罪事實一㈣ ①高雄市政府警察局三民第一分局扣押筆錄、扣押物品目錄表（警 ㈢卷第19至23頁） ②贓物認領保管單（警㈢卷第27頁） ③蒐證照片（警㈢卷第45至53頁） 本院主文: 上訴駁回。    原審主文: 乙○○犯踰越門窗竊盜罪，累犯，處有期徒刑拾月。未扣案之犯罪所得新臺幣陸萬陸仟元沒收，於全部或一部不能沒收或不宜執行沒收時，追徵其價額。 5 即犯罪事實一㈤ ①高雄市政府經濟發展局函文（警 ㈣卷第15頁） ②告訴人甲○○之委託書（警㈣卷第17頁） ③高雄市政府警察局苓雅分局扣押筆錄、扣押物品目錄表（警㈣卷第19至23頁） ④贓物認領保管單（警㈣卷第27頁） ⑤蒐證照片（警㈣卷第29至47頁） 本院主文: 上訴駁回。    原審主文: 乙○○犯竊盜罪，累犯，處有期徒刑柒月。未扣案之犯罪所得新臺幣捌萬元及監視器硬碟壹顆均沒收，於全部或一部不能沒收或不宜執行沒收時，追徵其價額。